# 购入设备后改变用途的账务处理

提问人：xuehaiwuya0326 时间：2022-08-09 17:17:51
陈版您好：
A单位日常经营模式为购入设备后按照一定比例加成对外销售，购入的设备在销售前作为库存商品入账，但该公司会存在将购入的设备出租给客户的情况，A公司将该部分设备由库存商品调整至固定资产（单价较低， 3000 元左右，但交易频繁）核算，并按照租赁年限计提折旧，请问该处理方式是否正确？
若租赁期间，将该设备按照净额加成一定比例销售，如何进行账务处理？计入营业收入还是资产处置损益科目？
谢谢您。

回答人：chenyiwei
1 、将出租的设备（假设为经营租赁）转为固定资产的处理基本合理。
2 、后续如果将出租过的设备再出售，应按固定资产处置处理，确认处置损益。